<!DOCTYPE html PUBLIC "-//W3C//DTD XHTML 1.0 Transitional//EN" "http://www.w3.org/TR/xhtml1/DTD/xhtml1-transitional.dtd">
<html xmlns="http://www.w3.org/1999/xhtml">
<head>
	<meta http-equiv="Content-Type" content="text/html; charset=iso-8859-1" />
	<title>Ymmärrä suomea</title>
	<style type="text/css" media="all">@import "css/styles.css";</style>
	<script type="text/javascript" src="swfobject.js"></script>
</head>
<body class="font-medium">
	<div id="main-wrapper">
		<div id="topbar"></div>
		<div id="main-menu">
			<table cellspacing="0" cellpadding="0" border="0" class="add-links"><tr>
				<td class="item"><img class="raquo" src="i/raquo.gif" alt="" height="7" width="4" /><a href="/ymmarra/index.php?moduli=sanakirja">Sanakirja</a></td>
				<td class="item"><img class="raquo" src="i/raquo.gif" alt="" height="7" width="4" /><a href="/ymmarra/index.php?moduli=verbit">Verbiluettelo</a></td>
				<td class="item"><img class="raquo" src="i/raquo.gif" alt="" height="7" width="4" /><a href="/ymmarra/index.php?moduli=kielioppi">Kielioppi</a></td>
			</tr></table>
			<table cellspacing="0" cellpadding="0" border="0"><tr>
				<td class="item"><img class="raquo" src="i/raquo.gif" alt="" height="7" width="4" /><a href="/ymmarra/index.php">Etusivu</a></td>
				<td class="item"><img class="raquo" src="i/raquo.gif" alt="" height="7" width="4" /><a href="/ymmarra/index.php?moduli=tekstit">Lukutekstit</a></td>
			</tr></table>
		</div>
		<div id="content">
			<table cellspacing="0" cellpadding="0" border="0" id="content-wrapper"><tr>
				<td>
					<div id="left-menu">
												<div class="header-verb"><span>Verbit</span></div>
						<div class="menu">
								<div class="init"><a href="/ymmarra/index.php?moduli=verbit&kirjain=a">A</a></div>
								<div class="init"><a href="/ymmarra/index.php?moduli=verbit&kirjain=e">E</a></div>
								<div class="init"><a href="/ymmarra/index.php?moduli=verbit&kirjain=h">H</a></div>
								<div class="init"><a href="/ymmarra/index.php?moduli=verbit&kirjain=i">I</a></div>
								<div class="init"><a href="/ymmarra/index.php?moduli=verbit&kirjain=j">J</a></div>
								<div class="init"><a href="/ymmarra/index.php?moduli=verbit&kirjain=k">K</a></div>
								<div class="init"><a href="/ymmarra/index.php?moduli=verbit&kirjain=l">L</a></div>
								<div class="init"><a href="/ymmarra/index.php?moduli=verbit&kirjain=m">M</a></div>
								<div class="init"><a href="/ymmarra/index.php?moduli=verbit&kirjain=n">N</a></div>
								<div class="init"><a href="/ymmarra/index.php?moduli=verbit&kirjain=o">O</a></div>
								<div class="init"><a href="/ymmarra/index.php?moduli=verbit&kirjain=p">P</a></div>
								<div class="init"><a href="/ymmarra/index.php?moduli=verbit&kirjain=r">R</a></div>
								<div class="init"><a href="/ymmarra/index.php?moduli=verbit&kirjain=s">S</a></div>
								<div class="init"><a href="/ymmarra/index.php?moduli=verbit&kirjain=t">T</a></div>
								<div class="init"><a href="/ymmarra/index.php?moduli=verbit&kirjain=u">U</a></div>
								<div class="init"><a href="/ymmarra/index.php?moduli=verbit&kirjain=v">V</a></div>
								<div class="init"><a href="/ymmarra/index.php?moduli=verbit&kirjain=y">Y</a></div>
								<div class="init"><a href="/ymmarra/index.php?moduli=verbit&kirjain=Ä">Ä</a></div>
						</div>					</div>
				</td>
				<td>
					<div id="main-content">
						<div id="path">
							<a href=".">Etusivu</a> &gt; <a href="/ymmarra/index.php?moduli=verbit&kirjain=V">V</a>						</div>
													<h1>VAPISTA</h1>
						<table cellspacing="0" cellpadding="0" border="0">
							<tr>
								<td colspan="2" style="padding-bottom:10px;"><strong>Aktiivin indikatiivi</strong></td>
							</tr>
							<tr>
								<td><pre>PREESENS                   
minä      vapisen          
sinä      vapiset          
hän       vapisee          
me        vapisemme        
te        vapisette        
he        vapisevat        

PASSIIVI
          vapistaan        

IMPERFEKTI                 
         vapisin           
         vapisit           
         vapisi            
         vapisimme         
         vapisitte         
         vapisivat         

PASSIIVI
         vapistiin         

PERFEKTI
olen     vapissut          
olet     vapissut          
on       vapissut          
olemme   vapisseet         
olette   vapisseet         
ovat     vapisseet         

PASSIIVI
on       vapistu           

PLUSKVAMPERFEKTI
olin     vapissut          
olit     vapissut          
oli      vapissut          
olimme   vapisseet         
olitte   vapisseet         
olivat   vapisseet         

PASSIIVI
oli      vapistu           
</pre></td>
								<td>&nbsp;&nbsp;&nbsp;</td>
								<td><pre>    KIELTOMUOTO
    en        vapise
    et        vapise
    ei        vapise
    emme      vapise
    ette      vapise
    eivät     vapise


    ei        vapista 

   
    en        vapissut
    et        vapissut
    ei        vapissut
    emme      vapisseet
    ette      vapisseet
    eivät     vapisseet


    ei         vapistu  


   en      ole vapissut
   et      ole vapissut
   ei      ole vapissut
   emme    ole vapisseet
   ette    ole vapisseet
   eivät   ole vapisseet


  ei      ole  vapistu 


   en    ollut  vapissut
   et    ollut  vapissut
   ei    ollut  vapissut
   emme  olleet vapisseet
   ette  olleet vapisseet
   eivät olleet vapisseet


   ei    ollut  vapistu
</pre></td>
							</tr>
						</table>
						<table cellspacing="0" cellpadding="0" border="0">
							<tr>
								<td colspan="2" style="padding-bottom:10px;"><strong>Aktiivin konditionaali</strong></td>
							</tr>
							<tr>
								<td><pre>PREESENS 
minä     vapisisin         
sinä     vapisisit         
hän      vapisisi          
me       vapisisimme       
te       vapisisitte       
he       vapisisivat       

PASSIIVI
         vapistaisiin      

PERFEKTI
olisin   vapissut          
olisit   vapissut          
olisi    vapissut          
olisimme vapisseet         
olisitte vapisseet         
olisivat vapisseet         

PASSIIVI
olisi    vapistu           
</pre></td>
								<td>&nbsp;&nbsp;&nbsp;</td>
								<td><pre> 
   en          vapisisi
   et          vapisisi
   ei          vapisisi
   emme        vapisisi
   ette        vapisisi
   eivät       vapisisi


   ei          vapistaisi  


   en olisi    vapissut
   et olisi    vapissut
   ei olisi    vapissut
   emme olisi  vapisseet
   ette olisi  vapisseet
   eivät olisi vapisseet


   ei olisi    vapistu
</pre></td>
							</tr>
						</table>
						<table cellspacing="0" cellpadding="0" border="0">
							<tr>
								<td colspan="2" style="padding-bottom:10px;"><strong>Aktiivin potentiaali</strong></td>
							</tr>
							<tr>
								<td><pre>PREESENS
minä     vapissen          
sinä     vapisset          
hän      vapissee          
me       vapissemme        
te       vapissette        
he       vapissevat        

PASSIIVI
         vapistaneen       

PERFEKTI
lienen   vapissut          
lienet   vapissut          
lienee   vapissut          
lienemme vapisseet         
lienette vapisseet         
lienevät vapisseet         

PASSIIVI
lienee   vapistu           
</pre></td>
								<td>&nbsp;&nbsp;&nbsp;</td>
								<td><pre> 
   en          vapisse
   et          vapisse
   ei          vapisse
   emme        vapisse
   ette        vapisse
   eivät       vapisse


   ei          vapistane  


   en    liene vapissut
   et    liene vapissut
   ei    liene vapissut
   emme  liene vapisseet
   ette  liene vapisseet
   eivät liene vapisseet


   ei    liene vapistu
</pre></td>
							</tr>
						</table>
						<table cellspacing="0" cellpadding="0" border="0">
							<tr>
								<td colspan="2" style="padding-bottom:10px;"><strong>Aktiivin imperatiivi</strong></td>
							</tr>
							<tr>
								<td><pre>PREESENS

(sinä)   vapise            
(hän)    vapiskoon         
(me)     vapiskaamme       
(te)     vapiskaa          
(he)     vapiskoot         

PASSIIVI
         vapistakoon       

PERFEKTI

ole      vapissut          
olkoon   vapissut          
olkaamme vapisseet         
olkaa    vapisseet         
olkoot   vapisseet         

PASSIIVI

olkoon   vapistu           
</pre></td>
								<td>&nbsp;&nbsp;&nbsp;</td>
								<td><pre> 

   älä         vapise 
   älköön      vapisko
   älkäämme    vapisko
   älkää       vapisko
   älkööt      vapisko


   älköön      vapistako  



   älä ole       vapissut
   älköön olko   vapissut
   älkäämme olko vapisseet
   älkää olko    vapisseet
   älkööt olko   vapisseet



  älköön olko   vapistu
</pre></td>
							</tr>
						</table>
						<table cellspacing="0" cellpadding="0" border="0">
							<tr>
								<td colspan="2" style="padding-bottom:10px;"><strong>Verbin nominaalimuodot</strong></td>
							</tr>
							<tr>
								<td><pre>I INFINITIIVI              

Lyhyempi muoto:            
         vapista           

Pitempi muoto:             
         vapistakseni      
         vapistaksesi
         vapistakseen
         vapistaksemme
         vapistaksenne
         vapistakseen

III  INFINITIIVI           

inessiivi    vapisemassa   
elatiivi     vapisemasta   
illatiivi    vapisemaan    
adessiivi    vapisemalla
abessiivi    vapisematta   
instruktiivi vapiseman     
                           
Passiivi
instruktiivi vapistaman    
                           
                           
</pre></td>
								<td>&nbsp;&nbsp;&nbsp;</td>
								<td><pre> II INFINITIIVI

 inessiivi    vapistessa
 instruktiivi vapisten

 Passiivi
 inessiivi    vapistaessa  






   IV INFINITIIVI

   nominatiivi  vapiseminen
   partitiivi   vapisemista
   

   I PARTISIIPPI
   aktiivi      vapiseva 
   passiivi     vapistava  

   II PARTISIIPPI
   aktiivi      vapissut 
   passiivi     vapistu
</pre></td>
							</tr>
						</table>

					</div>
				</td>
			</tr></table>		</div>
		<div id="footer"><a href="http://www.oph.fi/"><img src="i/oph_logo_ymmarrasuomea.gif" width="157" height="35" alt="OPH" /></a></div>
	</div>
</body>
</html>
